【裁判字號】    90,台上,1738
【裁判日期】    901004
【裁判案由】    給付貨款
【裁判全文】
最高法院民事裁定                                九十年度台上字第一七三八號
    上  訴  人  亨偉股份有限公司
    法定代理人  陳彥羽
    訴訟代理人  陳進會律師
    被 上訴 人  祥能精機股份有限公司
    法定代理人  張式銀
右當事人間請求給付貨款事件，上訴人對於中華民國八十九年十二月二十六日台灣高
等法院第二審更審判決（八十九年度重上更(二)字第一一號），提起上訴，本院裁定如
左：
    主  文
上訴駁回。
第三審訴訟費用由上訴人負擔。
    理  由
按對於第二審判決上訴，非以其違背法令為理由，不得為之，民事訴訟法第四百六十
七條定有明文。依同法第四百六十八條規定，判決不適用法規或適用不當者，為違背
法令。而判決有同法第四百六十九條所列各款情形之一者，為當然違背法令。是當事
人提起上訴，如依民事訴訟法第四百六十八條規定，以第二審判決有不適用法規或適
用法規不當為理由時，其上訴狀或理由書應有具體之指摘，並揭示該法規之條項或其
內容。若係成文法以外之法則，應揭示該法則之旨趣。倘為司法院解釋、或本院之判
例，則應揭示該判解之字號或其內容。如以民事訴訟法第四百六十九條所列各款情形
為理由時，其上訴狀或理由書，應揭示合於該條款之事實。上訴狀或理由書如未依此
項方法表明，或其所表明者，顯與上開法條規定之情形不相合時，即難認為已對第二
審判決之違背法令有具體之指摘，其上訴自難認為合法。本件上訴人對第二審判決提
起上訴，雖以該判決違背法令為由，惟核其上訴理由狀所載內容，徒就原審取捨證據
、認定事實及解釋契約之職權行使所論斷：兩造間曾訂立系爭兩次馬達買賣契約，嗣
後，上訴人以馬達不良率偏高、及依民法第二百五十五條定期行為給付遲延之規定，
解除全部契約，經查尚非合法，應認兩造間之買賣契約仍屬存在。是上訴人之第一份
訂單向被上訴人訂購數量為一萬個，扣除前經判決確定有瑕疵而合法解除買賣契約之
四十六個，及被上訴人已交付並經上訴人使用之馬達二千三百三十四個，未交付之馬
達為七千六百二十個，價金共新台幣（下同）二百八十三萬四千六百四十元；第二份
訂單訂購數量為一萬五千個，均未交付，價金計五百五十五萬元。兩者合計未交付之
馬達為二萬二千六百二十個，價金共八百三十八萬四千六百四十元。因上訴人已為同
時履行抗辯，則被上訴人請求上訴人給付所欠買賣價金之同時，自應將上開馬達交付
上訴人。從而，被上訴人依買賣關係請求上訴人應於被上訴人交付二萬二千六百二十
個馬達同時，給付被上訴人八百三十八萬四千六百四十元，為有理由，應予准許等情
，指摘為不當，並就原審已論斷者，泛言未論斷，而未具體表明究有如何合於不適用
法規、適用法規不當、或民事訴訟法第四百六十九條所列各款之事實，難認對該判決
之如何違背法令已有具體之指摘。依首揭說明，應認其上訴為不合法。
據上論結，本件上訴為不合法。依民事訴訟法第四百八十一條、第四百四十四條第一
項、第九十五條、第七十八條，裁定如主文。
中      華      民      國     九十     年      十      月      四      日
                              最高法院民事第七庭
                                  審判長法官  蘇  茂  秋
                                        法官  徐  璧  湖
                                        法官  朱  建  男
                                        法官  曾  煌  圳
                                        法官  李  慧  兒
      右正本證明與原本無異
                                              書  記  官
中      華      民      國     九十     年      十      月     十五     日


司法院資訊處製作；財團法人民間司法改革基金會備份。
